【裁判字號】    92,上易,1438
【裁判日期】    920917
【裁判案由】    竊盜
【裁判全文】
臺灣高等法院臺中分院刑事判決                  九十二年度上易字第一四三八號
    上  訴  人  臺灣台中地方法院檢察署檢察官
    被      告  戊○○
右上訴人因被告竊盜案件，不服臺灣台中地方法院九十二年度易字第一五０六號中華
民國九十二年六月十七日第一審判決（起訴案號：臺灣台中地方法院檢察署九十二年
度偵字第六六九六、六九二九、七九三三號及該署移
七二、八五五五號），提起上訴，本院判決如左：
    主      文
原判決撤銷。
戊○○連續攜帶兇器竊盜，累犯，處有期徒刑壹年肆月。
扣案之鐵剪伍支、油壓剪壹支均沒收。
    事      實
一、戊○○前於民國（下同）九十一年四月八日，因犯搶奪罪及竊盜罪，經原審法院
    以九十一年度訴字第五四○號各判處有期徒刑七月、五月，並定其應執行有期徒
    刑十月，甫於九十一年十一月十日執行完畢；猶不知悔改，復基於意圖為自己不
    法所有之概括犯意，先後連續為下列竊盜犯行：
(一)、於九十二年三月二十日下午六時許，在臺中市○區○○路三○六巷十號前，攜帶
    其所有客觀上對人之生命、身體構成危險足供兇器使用之鐵剪二支，以其中一支
    剪斷己○○所有之腳踏車車鎖後，將該輛腳踏車騎走；又於同日晚上八時許，前
    往上開同一地點，持上開鐵剪，剪斷庚○○所有之腳踏車車鎖後，將該輛腳踏車
    騎走；旋於同日晚上八時三十分許，在臺中市○區○○路與進德路口為警查獲，
    並扣得上開腳踏車二輛（業據領回）及鐵剪二支。
(二)、於九十二年三月二十七日上午六時許，在臺中市○區○○路三○八號前，攜帶其
    所有客觀上對人之生命、身體構成危險足供兇器使用之鐵剪一支，剪斷辛○○所
    有之腳踏車車鎖後，將該輛腳踏車騎走；旋於同日上午六時三十分許，在臺中市
    ○○路與公園路口為警查獲，並扣得上開腳踏車一輛（業據領回）及鐵剪一支。
(三)、於九十二年四月十三日晚上七時三十分許，在臺中市○區○○路三段一二九號臺
    中技術學院人行道上電話亭旁之公車站牌前，攜帶其所有客觀上對人之生命、身
    體構成危險足供兇器使用之油壓剪一支，剪斷乙○○、丙○○所有以同一條鎖鏈
    在二輛腳踏車前輪合鎖之鎖鏈後，正在剪該二輛腳踏車合鎖之後輪鎖鏈時，旋為
    巡邏員警當場發現而未能得手（公訴人誤載為已將該兩車佔為己有）；戊○○經
    逃逸至臺中市○○路與育才街口時，始為警逮捕，並扣得上開未得手之腳踏車二
    輛（業據領回）及油壓剪一支。
(四)、於九十二年四月十八日凌晨二時三十分許，在臺中市○區○○街四十六巷一之二
    號前，攜帶其所有客觀上對人之生命、身體構成危險足供兇器使用之鐵剪一支，
    正在剪癸○○所有以鎖鏈合鎖之二輛腳踏車之鎖鏈時，旋為臺中市西區雙龍里守
    望相助隊服勤隊員壬○○所發現而未能得手；戊○○則為據報趕赴現場之員警當
    場查獲，並扣得腳踏車二輛（業據領回）及鐵剪一支。
(五)、於九十二年四月十九日下午三時二十分許，在臺中市○區○○街三號前，攜帶其
    所有客觀上對人之生命、身體構成危險足供兇器使用之鐵剪一支，準備持之行竊
    腳踏車時，因見丑○○所有之腳踏車未上鎖，遂直接將該輛腳踏車騎走而竊取之
    ；嗣於同日下午三時三十分許，在臺中市○區○○○路三段二一○號前為警查獲
    ，並扣得上開腳踏車一輛（業據領回）及鐵剪一支。
二、於九十二年六月六日下午四時在台中市○○路台中技術學院前竊取子○○所有之
    腳踏車一輛（該車係子○○方於九十二年六月二日上午八時在台中縣梧棲鎮○○
    街五一八號前失竊），又於九十二年六月六日下午二時同一地點竊取王子詰所有
    腳踏車一輛（該車甲○○係九十二年六月五日上午七時在台中市○○路與黎明路
    口失竊）。
三、案經臺中市警察局第一分局、第二分局報告臺灣臺中地方法院檢察署檢察官偵查
    起訴，及同署檢察官移送併案審理。
    理      由
一、右揭事實業據被告戊○○於警詢、偵查中及本院審理時坦承不諱，核與被害人己○○、庚○○、辛○○、乙○○、丙○○、癸○○、丑○○、子○○、甲○○等
    於警詢中指訴之被害情節相符，且經證人壬○○於警詢中證述明確。此外，復有
    查獲時之照片共計十一幀、被害人己○○等九人立具之贓物認領保管收據七紙附
    卷及鐵剪五支、油壓剪一支扣案可資佐證，本件事證明確，被告竊盜犯行洵堪認
    定。
二、按所謂兇器，其種類並無限制，凡客觀上足對人之生命、身體、安全構成威脅，
    具有危險性之兇器均屬之，且祇須行竊時攜帶此種具有危險性之兇器為已足，並
    不以攜帶之初有行兇之意圖為必要。又竊盜罪未遂、既遂之區別，以所竊之物，
    已否移入自己支配之下為標準，如已著手實行竊取，而未脫離他人管有或尚未移
    入自己支配之下，均為未遂。查被告攜帶扣案之鐵剪、油壓剪竊取被害人等之腳
    踏車，該些工具，客觀上足對人之身體、生命構成威脅，顯係具有危險性之兇器
    ，故核被告所為犯罪事實欄一、(一)、(二)、(五)所示之犯行，係犯刑法第三百二十一
    條第一項第三款之攜帶兇器竊盜之加重竊盜罪；至其所為犯罪事實欄一、(三)、(四)
    所示之犯行，因已著手實行竊取行為，而尚未將財物移入自己實力支配之下，乃
    均屬未遂，故核其此部分犯行，係犯同法第三百二十一條第二項、第一項第三款
    之攜帶兇器竊盜之加重竊盜未遂罪。被告先後多次攜帶兇器之加重竊盜既遂及加
    重竊盜未遂犯行，時間緊接、方法相同，顯係基於概括犯意為之，為連續犯，爰
    依刑法第五十六條之規定以一罪論，並從較重之加重竊盜既遂罪處斷。又被告前
    於九十一年四月八日，因犯搶奪罪及竊盜罪，經本院以九十一年度訴字第五四○
    號各判處有期徒刑七月、五月，並定其應執行有期徒刑十月，於九十一年十一月
    十日執行完畢後，五年以內再犯本件有期徒刑以上之罪，為累犯，應依刑法第四
    十七條規定加重其刑，並遞加重之。檢察官移送併辦部分（九十二年度偵字第八
    四七二、八五五五號）及九十二年度偵字種一一五七四號案件與本件起訴之犯罪
    事實，具有連續犯之裁判上一罪關係，為起訴效力所及，本院自得併予審究。原
    審法院就被告論罪科刑固非無見，惟查原判決就竊取黎明憲、甲○○腳踏車部分
    與起訴事實有連續犯裁判上一罪之關係，未一併審理，尚有未洽，檢察官上訴意
    旨指摘於此，為有理由，應由本院將原判決撤銷改判，爰審酌被告犯罪之動機、
    目的、手段，且素行不佳，有臺灣臺中地方法院檢察署刑案資料查註紀錄表及臺
    灣高等法院被告全國前案紀錄表各一紙在卷可稽，及其現正值青年，不思以己力
    獲取報酬，而以竊盜行為，獲取不法之利益，破壞社會秩序甚鉅，犯罪所生之損
    害自屬重大，量刑自不宜輕縱，幸被告犯後坦承犯罪，態度尚稱良好等一切情狀
    ，量處如主文第二項所示之刑，以示懲儆。扣案之鐵剪五支、油壓剪一支，均係
    被告所有，且供犯本件竊盜犯罪所用之物，業據被告陳明在卷，爰依刑法第三十
    八條第一項第二款諭知沒收。
據上論結，應依刑事訴訟法第三百六十九條第一項前段、第三百六十四條、第二百九
十九條第一項前段、刑法第五十六條、第三百二十一條第一項第三款、第四十七條、
第三十八條第一項第二款，判決如主文。
本案經檢察官丁○○到庭執行職務。
中      華      民      國      九十二  年      九      月      十七    日
                                臺灣高等法院臺中分院刑事第四庭
                                      審判長法  官  洪  耀  宗
                                            法  官  江  德  千
                                            法  官  劉  登  俊
右正本證明與原本無異。
不得上訴。
                                            書記官  林  水  濱
中      華      民      國      九十二  年      九      月      十九    日
附錄所犯法條：
刑法第三百二十一條：
  犯竊盜罪而有左列情形之一者，處六月以上、五年以下有期徒刑：
  一  於夜間侵入住宅或有人居住之建築物、船艦或隱匿其內而犯之者。
  二  毀越門扇、牆垣或其他安全設備而犯之者。
  三  攜帶兇器而犯之者。
  四  結夥三人以上而犯之者。
  五  乘火災、水災或其他災害之際而犯之者。
  六  在車站或埠頭而犯之者。
  前項之未遂犯罰之。
                                                                       Ａ


司法院資訊處製作；財團法人民間司法改革基金會備份。
